臺灣屏東地方法院刑事判決
                 111年度易字第268號
公  訴  人  臺灣屏東地方檢察署檢察官
被      告  陳炳臣（已歿）




上列被告因違反性騷擾防治法案件，經檢察官提起公訴（111年
度偵字第520號），本院判決如下：
    主  文
本件公訴不受理。
    理  由
一、公訴意旨如起訴書所載（如附件）。
二、被告死亡者，法院應諭知不受理之判決，並得不經言詞辯論
    為之，觀之刑事訴訟法第303條第5款、第307條即明。經查
    ，被告乙○○因違反性騷擾防治法案件，經臺灣屏東地方檢察
    署檢察官於民國111年3月13日提起公訴，該案於111年4月21
    日繫屬本院，由本院以111年度易字第268號（下稱本案）審
    理。然於本案審理期間，被告已於111年6月6日死亡等情，
    有臺灣屏東地方檢察署111年4月20日屏檢介生111偵520字第
    1119015190號函上所蓋本院收文戳印及隨該函檢送之起訴書
    1份、被告個人戶籍資料各1份在卷可考（見院卷第7至10、5
    3頁），揆之前揭法文，本案爰不經言詞辯論，由本院逕諭
    知不受理之判決。
三、依刑事訴訟法第303條第5款、第307條，判決如主文。
本案經檢察官莊承頻提起公訴，檢察官吳政洋到庭執行職務。
中　　華　　民　　國　　111 　年　　9 　　月　　21　　日
                  刑事第五庭  審判長法  官  黃柏霖
                                    法  官  錢毓華
                                    法  官  李宛臻
以上正本證明與原本無異。
如不服本判決應於收受判決後20日內向本院提出上訴書狀，並應
敘述具體理由；其未敘述上訴理由者，應於上訴期間屆滿後20日
內向本院補提理由書（均須按他造當事人之人數附繕本）「切勿
逕送上級法院」。
中　　華　　民　　國　　111 　年　　9 　　月　　21　　日
                                    書記官  蔡語珊
附件：臺灣屏東地方檢察署檢察官起訴書1份。
--------------------------------------------------------
【附件】
臺灣屏東地方檢察署檢察官起訴書
                                      111年度偵字第520號
　　被　　　告　乙○○　
上列被告因違反性騷擾防治法案件，已經偵查終結，認應提起公
訴，茲將犯罪事實及證據並所犯法條分敘如下：
　　　　犯罪事實
一、乙○○於民國110年12月14日18時45分許，在BQ000-H110062（
    真實姓名年籍詳卷，下稱甲 ）經營位於屏東縣高樹鄉中山
    路檳榔攤（詳細地址詳卷），向甲 購買咖啡，認有機可趁
    ，竟意圖性騷擾，乘甲 找錢來不及抗拒之際，用右手掐甲 
    右胸1次。
二、案經甲 訴請屏東縣政府警察局里港分局報告偵辦。
　　　　證據並所犯法條
一、證據清單及待證事實：
編號 證據名稱 待證事實 1 被告乙○○於警詢及偵查之供述 證明於上開時、地向甲 購買咖啡之事實。 2 證人即告訴人甲 之警詢及偵查中之證述 證明遭被告碰觸胸部之事實。 3 監視器翻拍照片、勘驗筆錄、監視器影片 證明告訴人遭被告碰觸胸部之事實。 
二、訊據被告乙○○於偵查中矢口否認有何性騷擾之犯行，辯稱：
    我當時騎車經過檳榔攤看到有共同朋友在那，我就停車和朋
    友打招呼，順便跟店家買咖啡，我現場喝完咖啡，我就請告
    訴人把空瓶拿去丟。我伸手的動作就是要請她丟空瓶等語。
    經查：經本署檢察官勘驗現場監視器影像，被告係先朝告訴
    人之胸口伸出手後，才在檳榔攤前喝完咖啡，將空罐放在攤
    位桌上，故被告上開辯稱伸出手係要請告訴人丟空瓶等語，
    要屬虛言，本件被告犯嫌應堪認定。
三、核被告所為，係犯性騷擾防治法第25條第1項不當觸摸罪嫌
    。
四、依刑事訴訟法第251條第1項提起公訴。
　　此　致
臺灣屏東地方法院
中　　華　　民　　國　 111　　年　　3 　　月　　13　　日
　　　　　　　　　　　　　　　檢　察　官  莊承頻
本件正本證明與原本無異
中　　華　　民　　國　 111　　年　　3 　　月　　21　　日
                              書  記  官  楊邵文
附錄本案所犯法條全文
性騷擾防治法第25條
意圖性騷擾，乘人不及抗拒而為親吻、擁抱或觸摸其臀部、胸部
或其他身體隱私處之行為者，處 2 年以下有期徒刑、拘役或科
或併科新臺幣 10 萬元以下罰金。
前項之罪，須告訴乃論。